臺灣高等法院民事判決
上　訴　人　甲○○○
被 上訴 人　丙 ○ ○
兼 上一 人
訴訟代理人　乙 ○ ○
上列當事人間請求損害賠償事件，上訴人對於中華民國93年10月
7日臺灣桃園地方法院92年度訴字第377號第一審判決提起上訴，
經本院於94年10月18日言詞辯論終結，判決如下：
    主  文
上訴駁回。
第二審訴訟費用由上訴人負擔。
    事  實
甲、上訴人方面：
一聲明：
  (一)原判決關於駁回後開第二項之訴部分廢棄。
  (二)被上訴人應再連帶給付上訴人新台幣（下同）240,318元。
二陳述：除與原判決記載相同者外，補稱略以：
  (一)上訴人因被上訴人夫妻拳打腳踢，一星期後仍然肩膀發黑、
    發紫，可見被上訴人用力之猛，二十天後仍不能端碗進食，
    乃不得不至天成醫院就診，並進行復健，其後復轉診省立桃
    園醫院，為就醫而受奔波之苦。
  (二)上訴人手臂因此傷害不能舉高、舉直，寒風時更為疼痛酸軟
    ，據天成醫院林文瑞醫生說是五十肩的一種。
三證據：援用原審提出者。
乙、被上訴人方面：
一聲明：上訴駁回，
二陳述：除與原判決記載相同者外，補稱略以：
  (一)被上訴人並無傷害上訴人情事，乃上訴人自導自演。
  (二)兩造爭執發生於民國89年5月25日，上訴人於翌日始去驗傷
    ，時間有差異。
  (三)兩造交惡係因上人竊佔房屋，不為搬遷，上訴人復且到處妨
    害被上訴人名譽，爭執咎在上訴人。
三證據：援用原審提出者，並提出建物登記簿謄本、房地委託出
  售同意書、臺灣桃園地法院檢察署檢察官起訴書證。
    理  由
一上訴人起訴主張：被上訴人於89年5月25日15時許，至其住處
  ，與伊協調伊搬家事宜未果，將伊生財用具電熨斗丟出門外，
  伊為阻止，竟遭被上訴人拉扯毆打，致伊左頭皮挫傷5X5公分
  ，右肩挫傷10X10公分，左手臂挫傷7X7公分，右前臂挫傷5X5
  公分，左手肘挫傷2X2公分，應賠償其因傷害所受之非財產上
  損害等情，求為命被上訴人再連帶給付240,318元之判決（上
  訴人起訴請求賠償之非財產上損害金為3,000,000元及利息，
  原判決判命被上訴人連帶賠償50,000元及利息，駁回其餘，上
  訴人就其中240,318元提起上訴，被上訴人未行上訴；又上訴
  人在原審並請求被上訴人賠償同日在其住處毀損物品及其受傷
  所受醫藥費、車資及不能工作等損失，暨同年4月17日被上訴
  人丙○○在其住處毀損其物品之損失，併其利息，經原判決為
  一部勝訴，一部敗訴之判決，兩造均未上訴）。
二被上訴人則以：伊並無傷害上訴人情事，乃上訴人自導自演，
  兩造爭執發生於89年5月25日，上訴人於翌日始去驗傷，時間
  有差異，況兩造交惡肇因上訴人竊佔房屋，不為搬遷，且到處
  妨害被上訴人名譽，爭執咎在上訴人等語，資為抗辯。
三查被上訴人於89年5月25日15時許，至上訴人住處，與上訴人
  協調上訴人搬家事宜未果，被上訴人丙○○將上訴人生財用具
  電熨斗丟出門外，上訴人為行阻止，竟遭被上訴人夫妻拉扯毆
  打，致上訴人左頭皮挫傷5X5公分，右肩挫傷10X10公分，左手
  臂挫傷7X7公分，右前臂挫傷5X5公分，左手肘挫傷2X2公分等
  事實，已據上訴人提出診斷證明書為證。被上訴人因共同傷害
  上訴人並經臺灣桃園地方法院以90年度訴字第1611號刑事判決
  判處罪刑在卷，有其判決可按。被上訴人否認傷害，並辯稱：
  上訴人自導自演，於其所指傷害翌日始去驗傷，因此傷勢不無
  不同云云，尚無可採。又上訴人所受傷勢已如前述，自陳：手
  臂害不能舉高、舉直，寒風時更為疼痛酸軟等狀況，據醫生告
  知乃五十肩的一種等語，足證該等病狀並非傷害之結果甚明。
  上訴人指稱係傷害所致云云，尚無可取。
四按不法侵害他人之身體、健康、名譽、自由、信用、隱私、貞
  操，或不法侵害其他人格法益而情節重大者，被害人雖非財產
  上之損害，亦得請求賠償相當之金額，民法第195條第1項定有
  明文。又數人共同不法侵害他人之權利者，連帶負損害賠償責
  任，同法第185條第1項前段亦有明文。被上訴人共同傷害上訴
  人身體如前述，上訴人請求被上訴人連帶賠償其非財產上所受
  損害自非無據。查兩造係為協商上訴人搬遷事宜而爭執，業如
  前述，被上訴人丙○○於稍早之同年4月17日亦曾為相同事宜
  ，在上訴人住處爭執，而毀損上訴人另一只電熨斗，亦有前開
  刑事判決可按。又上訴人為國小學歷，以為人修改衣服維生，
  名下無不動產，被上訴人為高中學歷，職業代書，丙○○名下
  有房屋一間，土地七筆，乙○○名下有房屋二間，土地九筆，
  亦為兩造所不爭，並有財政部臺灣省北區國稅局桃園縣分局函
  附資料可考。審酌兩造之身分、地位、經濟能力及爭執肇生原
  因、上訴人所受傷害等情狀，原審認定上訴人得請求之非財產
  上損害，以50,000元為相當，而駁回上訴人超過之非財產上損
  害之請求，尚無不當。上訴意旨認屬過低，求為廢棄改判命被
  上訴人再連帶給付240,318元，難認有理由，應予駁回。
五據上論結，本件上訴為無理由。依民事訴訟法第449條第1項、
  第78條，判決如主文。
中　　華　　民　　國　　94　　年　　11　　月　　1 　　日
                  民事第十庭審判長法　官  黃熙嫣
　　　　　　　　　　　        　　法　官  莊謙崇
　　　　　　　　　　　        　　法　官  楊力進
正本係照原本作成。
不得上訴。
中　　華　　民　　國　　94　　年　　11　　月　　3 　　日
　　　　　　　　　　　　　　　　　書記官  姚麗華
